Phạm Thị Ngọc Diễm

QUẢN LÝKHO - 10 NĂM KINH NGHIÊM



Địa chỉ 362/53/13/9 khu phố 9 phường Hố Nai - Biên Hòa - Đồng Nai



THÔNG TIN CHUNG

10 năm kinh nghiệm làm việc tại vị trí nhân viên quản lý kho, đồng thời cũng có kinh nghiệm trong quản lý và tuyển dụng nhân sự. Chấm công nhân viên. Giải quyết nghỉ phép.

Mong muốn tìm kiếm được môi trường làm việc mới phù hợp, để đóng góp cho lợi ích và sự phát triển của công ty trong tương lai.

THÔNG TIN CÁ NHÂN

Ngày sinh 20/03/1991

Quốc tịch Việt Nam Tình trạng hôn nhân Đã kết hôn

Giới tính Nữ

KINH NGHIỆM LÀM VIỆC

Quản Lý Kho

VIETNAM MEIWA CO., LTD 07/2012 - 07/2021 (10 năm 1 tháng)

Công việc:

- Nhận đơn hàng, xác nhận, kiểm tra xuất kho, tồn kho.
- Liên hệ với khách hàng, kết hợp cùng trưởng nhóm hối hàng sản xuất
- Kiểm kê tồn cuối tuần, cuối tháng.
- Báo cáo số người trong bộ phân làm việc hàng ngày
- Tính thời gian tăng ca của từng người
- Tuyển dụng nhân sự

Nhân Viên sale Admin

Công ty Giáo Dục Nghề Nghiệp

04/2022 - 04/2023 (1 năm)

Công Việc:

• Tư vấn

HOC VẤN

Kế Toán

Trung cấp - Cao đẳng Thống Kê II 06/2009 - 06/2011 (2 năm 1 tháng)

KỸ NĂNG

Tin Học Văn Phòng (Excel, Word, ...)

Giao Tiếp Khách Hàng

Tuyển Dụng Nhân Sự

Năng Động Nhanh Nhẹn



